【裁判字號】    98,審訴,491
【裁判日期】    980703
【裁判案由】    違反毒品危害防制條例
【裁判全文】
臺灣新竹地方法院宣示判決筆錄         98年度審訴字第491號
公  訴  人  臺灣新竹地方法院檢察署檢察官
被      告  甲○○
指定辯護人  本院公設辯護人  乙○○
上列被告因違反毒品危害防制條例一案，經檢察官提起公訴（98
年度毒偵字第841 號）後，聲請本院改依協商程序而為判決，於
中華民國98年7 月3 日下午4 時在本院刑事第十一法庭宣示判決
，出席職員如下：
法官起立朗讀判決主文、犯罪事實要旨、處罰條文，及告以上訴
限制、期間並提出上訴狀之法院，且諭知記載其內容：
一、主  文：
    甲○○施用第一級毒品，累犯，處有期徒刑拾月；扣案之海
    洛因肆包毛重共點捌貳公克（合計淨重貳點玖伍公克、空
    包裝總重零點玖柒公克），沒收銷燬之。又施用第二級毒品
    ，累犯，處有期徒刑陸月；扣案之甲基安非他命陸包毛重共
    陸點肆柒公克，沒收銷燬之。主刑部分應執行有期徒刑壹年
    貳月。
二、犯罪事實要旨：
（一）甲○○前曾於民國94年3 月間，因妨害自由案件，經臺灣
      板橋地方法院於94年11月11日，以94年度訴字第809 號判
      決，判處有期徒刑7 年6 月，嗣提起上訴，經臺灣高等法
      院於95年5 月4 日，以95年度上訴字第100 號判決，撤銷
      原判決，改判有期徒刑2 年，復經提起上訴，嗣經最高法
      院於95年7 月20日，以95年度台上字第3995號判決駁回上
      訴確定；又於95年4 月間，因違反毒品危害防制條例案件
      ，經本院於95年6 月30日，以95年度訴字第459 號判決，
      分別判處有期徒刑7 月、4 月，並經定應執行刑為有期徒
      刑9 月，嗣於95年7 月28日確定，上開3 罪復因減刑條例
      分別減為有期徒刑1 年、3 月又15日、2 月，並經定應執
      行刑為有期徒刑1 年4 月確定。又於96年1 月間，因違反
      毒品危害防制條例案件，經本院於96年5 月21日，以96年
      度訴字第314 號判決，分別判處有期徒刑8 月、4 月，並
      經定應執行刑為有期徒刑10月，嗣於96年5 月21日確定；
      又於96年5 月間，因違反毒品危害防制條例案件，經本院
      於96年5 月23日，以96年度竹簡字第727 號判決，判處有
      期徒刑5 月，嗣於96年7 月17日確定，上開3 罪復因減刑
      條例分別減為有期徒刑4 月、2 月、2 月又15日，並經定
      應執行刑為有期徒刑7 月又15日確定。上開案件接續執行
      ，於95年12月27日入監執行，並於97年4 月1 日縮刑期滿
      執行完畢。
（二）甲○○前於91年10月間，因施用毒品案件，經本院以91年
      度毒聲字第970 號裁定送勒戒處所觀察、勒戒後，因認有
      繼續施用毒品之傾向，再經本院以92年度毒聲字第128 號
      裁定令入戒治處所施以強制戒治1 年，於92年3 月10日入
      所執行，嗣其強制戒治執行滿3 月後，經戒治處所認無繼
      續戒治之必要，乃報由檢察官聲請本院以92年度毒聲字第
      810 號裁定停止戒治，於92年12月4 日因停止其處分之出
      監，所餘戒治期間付保護管束，旋其停止戒治所餘戒治期
      間於93年2 月19日屆滿，因期滿未經撤銷，視為強制戒治
      期滿執行完畢，並經臺灣新竹地方法院檢察署檢察官於93
      年3 月3 日，以93年度戒毒偵字第7 號為不起訴處分確定
      。
（三）甲○○不知警惕，又於95年4 月間，因施用第一級、第二
      級毒品案件，經本院於95年6 月30日，以95年度訴字第45
      9 號判決，分別判處有期徒刑7 月、4 月，並經定應執行
      刑為有期徒刑9 月，嗣於95年7 月28日確定，其執行情形
      詳如前述（一）部分。
（四）甲○○竟不知警惕，又於96年1 月間，因施用第一級、第
      二級毒品案件，經本院於96年5 月21日，以96年度訴字第
      314 號判決，分別判處有期徒刑8 月、4 月，並經定應執
      行刑為有期徒刑10月，嗣於96年5 月21日確定，其執行情
      形詳如前述（一）部分。
（五）甲○○仍不知警惕，又於97年10月間，因施用第一級、第
      二級毒品案件，經本院於97年11月28日，以97年度訴字第
      1107號判決，分別判處有期徒刑8 月、6 月，並經定應執
      行刑為有期徒刑1 年，嗣於97年12月22日確定，現正執行
      中。
（六）甲○○不知悔改，又於97年11月間，因施用第一級、第二
      級毒品案件，經本院於98年4 月30日，以98年度審訴字第
      63號判決，分別判處有期徒刑9 月、5 月，並經定應執行
      刑為有期徒刑1 年。
（七）甲○○竟不知悔改，又於97年11月間，因施用第一級、第
      二級毒品案件，經本院於98年4 月30日，以98年度訴字第
      54號判決，分別判處有期徒刑8 月、5 月，並經定應執行
      刑為有期徒刑1 年。
（八）甲○○仍不知悔改，又於97年12月間，因施用第一級、第
      二級毒品案件，經本院於98年4 月30日，以98年度審訴字
      第24號判決，分別判處有期徒刑9 月、5 月，並經定應執
      行刑為有期徒刑1 年。
（九）甲○○不知悛悔，於前開強制戒治處分執行完畢釋放後，
      「5 年內再犯」施用毒品案件，並經法院判處罪刑確定後
      ，(1)復基於施用第一級毒品海洛因的犯罪意思，於98年4
      月2 日下午1 時許，在新竹市○○○街96號D 室朋友住處
      內，以將海洛因粉末摻入香煙內，再點火吸煙之方式，施
      用第一級毒品海洛因1 次。(2)另基於施用第二級毒品甲基
      安非他命的犯罪意思，於98年4 月2 日下午1 時許，在上
      開朋友住處內，以將甲基安非他命置於玻璃球吸食器內，
      再以火燒烤，吸其煙霧之方式，施用第二級毒品甲基安非
      他命1 次。嗣於同日下午2 時許，在上址因另案通緝為警
      逮捕，並當場扣得其所有的海洛因4 包毛重共3.82公克（
      合計淨重2.95公克、空包裝總重0.97公克）、甲基安非他
      命6 包毛重共6.47公克，經警採集其尿液送驗結果，呈嗎
      啡、可待因陽性及安非他命、甲基安非他命陽性反應，始
      悉上情。
三、處罰條文：
    毒品危害防制條例第10條第1 項、第2 項、第18條第1 項前
    段，刑法第11條、第47條第1 項、第51條第5 款。
四、協商判決除有刑事訴訟法第455 條之4 第1 項第1 款於本訊
    問程序終結前，被告撤銷協商合意或檢察官撤回協商聲請者
    ；第2 款被告協商之意思非出於自由意志者；第4 款被告所
    犯之罪非第455 條之2 第1 項所定得以協商判決者；第6 款
    被告有其他較重之裁判上一罪之犯罪事實者；第7 款法院認
    應諭知免刑或免訴、不受理者情形之一，及違反同條第2 項
    「法院應於協商合意範圍內為判決；法院為協商判決所科之
    刑，以宣告緩刑或2 年以下有期徒刑、拘役或罰金為限」之
    規定者外，檢察官與被告均不得上訴。
五、如有前項得上訴之情形，得自收受宣示判決筆錄送達之日起
    10日內，向本院提出上訴書狀，上訴於第二審法院。
中    華    民    國    98    年    7     月    3     日
                  刑事第九庭書  記  官  蕭汝芳
                            審判長法官  馮俊郎
以上筆錄正本證明與原本無異。
中    華    民    國    98    年    7     月    3     日
                            書  記  官  蕭汝芳
附錄本案處罰實體法條全文：
毒品危害防制條例第10條第1 項、第2 項：
施用第一級毒品者，處6 月以上5 年以下有期徒刑。
施用第二級毒品者，處3 年以下有期徒刑。


司法院資訊處製作；財團法人民間司法改革基金會備份。
